【裁判字號】    99,抗,694
【裁判日期】    990618
【裁判案由】    聲請定其應執行刑
【裁判全文】
臺灣高等法院刑事裁定                   99年度抗字第694號
抗  告  人
即  受刑人  甲○○
上列抗告人因檢察官聲請定其應執行刑案件，不服臺灣桃園地方
法院99年度聲字第1628號，中華民國99年5月31日所為定其應執
行刑裁定（99年度執聲字第1083號），提起抗告，本院裁定如下
：
    主  文
抗告駁回。
    理  由
一、抗告意旨以：本人於99年6月3日收到法院裁定正本，對於法
    院的判決不服該裁定，請求法院檢察官們再做更適當的裁定
    ，這次的判決對我來說真的被判的很重，請求檢察官們再做
    更適當的裁定，也在此跟檢察官們是否可以讓我爭取個緩刑
    的機會，能讓我有多點時間照顧家庭及小孩等語。
二、按判決確定前犯數罪者，應併合處罰之；又數罪併罰，宣告
    多數有期徒刑者，於各刑中之最長期以上，各刑合併之刑以
    下，定其刑期，但不得逾30年；又數罪併罰有二裁判以上者
    ，依第51條規定，定其應執行刑；以上各情，觀之刑法第50
    條、第51條第5款、第53條之規定自明。次按法律上屬於自
    由裁量事項，尚非概無法律性之拘束，在法律上有其外部界
    限及內部界限。前者法律之具體規定，使法院得以具體選擇
    為適當裁判，此為自由裁量之外部界限。後者法院為自由裁
    量時，應考量法律之目的，法律秩序之理念所在，此為自由
    裁量之內部界限。法院為裁判時，兩者均不得有所踰越（最
    高法院92年度臺非字第187號判決意旨參照）。
三、經查：本件原裁定以抗告人即受刑人甲○○先後犯如原裁定
    附表編號1至編號6所示各罪，經分別判處如其附表所示之刑
    確定，檢察官聲請原審法院定其應執行之刑，經原審法院認
    聲請為正當，就原裁定附表編號1至編號6所示之罪，定其應
    執行刑為有期徒刑11月，如易科罰金，以新台幣一千元折算
    一日。核原裁定所定之應執行刑，係在各宣告刑之最長期（
    3月）以上，各刑合併之刑期（1年6月）以下。另參酌原裁
    定附表編號2至編號6所示偽造文書等罪，經原法院於99年2
    月25日以99年度桃簡字第158號裁定諭知定應執行有期徒刑
    10月確定，足見原裁定除合於刑法第51條第5款規定所定之
    外部界限，復未逾自由裁量之內部界限，對抗告人亦顯然無
    過重之情，揆諸前揭說明，依法並無違誤。抗告意旨徒憑己
    見，指摘原裁定，為無理由，應予駁回。至於，抗告人所稱
    希望爭取緩刑機會一情，並非於本程序所得審酌之事項，抗
    告人於抗告程序中提出此項之請求，容有誤會，併予敘明。
據上論斷，應依刑事訴訟法第412條，裁定如主文。
中    華    民    國    99    年    6     月    18    日
                  刑事第三庭審判長法  官   陳博志
                                  法  官   許文章
                                  法  官   陳德民
以上正本證明與原本無異。
不得再抗告。
                                  書記官   高麗雯
中    華    民    國    99    年    6     月    21    日

司法院資訊處製作；財團法人民間司法改革基金會備份。
